<?xml version='1.0' encoding='utf-8'?>
<verb default="athscrúdaigh" disambig="">
  <verbalNoun default="athscrúdú" />
  <verbalAdjective default="athscrúdaithe" />
  <tenseForm default="athscrúdaigh" tense="Past" dependency="Indep" person="Base" />
  <tenseForm default="athscrúdaíomar" tense="Past" dependency="Indep" person="Pl1" />
  <tenseForm default="athscrúdaíodar" tense="Past" dependency="Indep" person="Pl3" />
  <tenseForm default="athscrúdaíodh" tense="Past" dependency="Indep" person="Auto" />
  <tenseForm default="athscrúdaigh" tense="Past" dependency="Dep" person="Base" />
  <tenseForm default="athscrúdaíomar" tense="Past" dependency="Dep" person="Pl1" />
  <tenseForm default="athscrúdaíodar" tense="Past" dependency="Dep" person="Pl3" />
  <tenseForm default="athscrúdaíodh" tense="Past" dependency="Dep" person="Auto" />
  <tenseForm default="athscrúdaíodh" tense="PastCont" dependency="Indep" person="Base" />
  <tenseForm default="athscrúdaínn" tense="PastCont" dependency="Indep" person="Sg1" />
  <tenseForm default="athscrúdaíteá" tense="PastCont" dependency="Indep" person="Sg2" />
  <tenseForm default="athscrúdaímis" tense="PastCont" dependency="Indep" person="Pl1" />
  <tenseForm default="athscrúdaídís" tense="PastCont" dependency="Indep" person="Pl3" />
  <tenseForm default="athscrúdaítí" tense="PastCont" dependency="Indep" person="Auto" />
  <tenseForm default="athscrúdaíodh" tense="PastCont" dependency="Dep" person="Base" />
  <tenseForm default="athscrúdaínn" tense="PastCont" dependency="Dep" person="Sg1" />
  <tenseForm default="athscrúdaíteá" tense="PastCont" dependency="Dep" person="Sg2" />
  <tenseForm default="athscrúdaímis" tense="PastCont" dependency="Dep" person="Pl1" />
  <tenseForm default="athscrúdaídís" tense="PastCont" dependency="Dep" person="Pl3" />
  <tenseForm default="athscrúdaítí" tense="PastCont" dependency="Dep" person="Auto" />
  <tenseForm default="athscrúdaíonn" tense="PresCont" dependency="Indep" person="Base" />
  <tenseForm default="athscrúdaím" tense="PresCont" dependency="Indep" person="Sg1" />
  <tenseForm default="athscrúdaímid" tense="PresCont" dependency="Indep" person="Pl1" />
  <tenseForm default="athscrúdaítear" tense="PresCont" dependency="Indep" person="Auto" />
  <tenseForm default="athscrúdaíonn" tense="PresCont" dependency="Dep" person="Base" />
  <tenseForm default="athscrúdaím" tense="PresCont" dependency="Dep" person="Sg1" />
  <tenseForm default="athscrúdaímid" tense="PresCont" dependency="Dep" person="Pl1" />
  <tenseForm default="athscrúdaítear" tense="PresCont" dependency="Dep" person="Auto" />
  <tenseForm default="athscrúdóidh" tense="Fut" dependency="Indep" person="Base" />
  <tenseForm default="athscrúdóimid" tense="Fut" dependency="Indep" person="Pl1" />
  <tenseForm default="athscrúdófar" tense="Fut" dependency="Indep" person="Auto" />
  <tenseForm default="athscrúdóidh" tense="Fut" dependency="Dep" person="Base" />
  <tenseForm default="athscrúdóimid" tense="Fut" dependency="Dep" person="Pl1" />
  <tenseForm default="athscrúdófar" tense="Fut" dependency="Dep" person="Auto" />
  <tenseForm default="athscrúdódh" tense="Cond" dependency="Indep" person="Base" />
  <tenseForm default="athscrúdóinn" tense="Cond" dependency="Indep" person="Sg1" />
  <tenseForm default="athscrúdófá" tense="Cond" dependency="Indep" person="Sg2" />
  <tenseForm default="athscrúdóimis" tense="Cond" dependency="Indep" person="Pl1" />
  <tenseForm default="athscrúdóidís" tense="Cond" dependency="Indep" person="Pl3" />
  <tenseForm default="athscrúdófaí" tense="Cond" dependency="Indep" person="Auto" />
  <tenseForm default="athscrúdódh" tense="Cond" dependency="Dep" person="Base" />
  <tenseForm default="athscrúdóinn" tense="Cond" dependency="Dep" person="Sg1" />
  <tenseForm default="athscrúdófá" tense="Cond" dependency="Dep" person="Sg2" />
  <tenseForm default="athscrúdóimis" tense="Cond" dependency="Dep" person="Pl1" />
  <tenseForm default="athscrúdóidís" tense="Cond" dependency="Dep" person="Pl3" />
  <tenseForm default="athscrúdófaí" tense="Cond" dependency="Dep" person="Auto" />
  <moodForm default="athscrúdaíodh" mood="Imper" person="Base" />
  <moodForm default="athscrúdaím" mood="Imper" person="Sg1" />
  <moodForm default="athscrúdaigh" mood="Imper" person="Sg2" />
  <moodForm default="athscrúdaímis" mood="Imper" person="Pl1" />
  <moodForm default="athscrúdaígí" mood="Imper" person="Pl2" />
  <moodForm default="athscrúdaídís" mood="Imper" person="Pl3" />
  <moodForm default="athscrúdaítear" mood="Imper" person="Auto" />
  <moodForm default="athscrúdaí" mood="Subj" person="Base" />
  <moodForm default="athscrúdaímid" mood="Subj" person="Pl1" />
  <moodForm default="athscrúdaítear" mood="Subj" person="Auto" />
</verb>
